【裁判字號】    98,易,2518
【裁判日期】    981231
【裁判案由】    竊盜
【裁判全文】
臺灣板橋地方法院刑事判決              98年度易字第2518號
公  訴  人  臺灣板橋地方法院檢察署檢察官
被      告  甲○○
上列被告因竊盜案件，經檢察官提起公訴（98年度偵字第15548
號），本院判決如下：
    主  文
甲○○竊盜，累犯，處有期徒刑伍月，如易科罰金，以新臺幣壹
仟元折算壹日。
    事  實
一、甲○○曾於九十六年間，因詐欺案件，經本院以九十六年度
    簡字第四五九七號判決判處有期徒刑六月，經減為三月，並
    經本院以九十七年度簡上字第五○二號上訴駁回確定；復於
    九十七年間，因偽造文書案件，經臺灣士林地方法院以九十
    七年度簡字第三○六號判決判處有期徒刑五月，減為二月十
    五日確定，並與上開詐欺罪定其應執行有期徒刑刑五月確定
    ，嗣於九十七年十月六日縮刑期滿執行完畢，詎仍不知悔改
    ，利用其擔任新長越停車場管理員（址設臺北縣三重市○○
    街二十二號）之機會，意圖為自己不法之所有，於九十八年
    三月一日上午七時八分許，在上址趁乙○○停車離去之際，
    持乙○○所交付保管之汽車鑰匙開啟乙○○所停放之車牌號
    碼1317-EU 號自小客車入內，徒手竊取乙○○所有置於車內
    之藍寶戒指一枚及金牛吊飾一個（共值新臺幣六萬零一百五
    十元）得手。
二、案經乙○○訴由臺北縣政府警察局三重分局移送偵辦。
    理  由
一、訊據被告甲○○固承認為新長越停車場之管理員，於上開時
    地有持告訴人乙○○所交付保管之鑰匙進入上開自小客車內
    之事實，惟矢口否認有何竊盜犯行，辯稱伊進入車內是為將
    車子停好，至監視器畫面上伊左手持之銀色光亮物品是伊自
    己的戒指云云。經查：
(一)、前揭犯罪事實，業據證人即告訴人乙○○於本院審理時結證
    明確，另本院當庭勘驗新長越停車場於上開時間之監視錄影
    光碟，勘驗結果為：
    「檔名：[Camera-2]_0000-00-00_07h05m13s.859ms 監視器
    畫面為管理亭內之鏡頭，鏡頭為上往下拍攝，畫面下方即為
    管理亭內之全景，畫面前方為管理亭之窗戶，可看向停車場
    （共14分33秒）。
    畫面開始為一短髮身穿灰色上衣藍色背心警衛服之中年男子
    ，坐在鏡頭下方之椅子上，左手置於椅子前方的桌上，右手
    拿有一遙控器，視線朝向鏡頭方向。
    畫面37秒時：有一深色休旅車進入管理亭後方之停車場，短
    髮身穿灰色上衣藍色背心警衛服之中年男子向後觀看，並隨
    後自桌上拿起眼鏡戴上同時打開窗戶，有二名短髮男子（一
    穿深色上衣，一穿淺色外套）自該車子走下，走向管理亭。
    畫面47秒時：穿淺色外套之男子將鑰匙拿給短髮戴眼鏡身穿
    警衛服之中年男子，該穿警衛服之中年男子並拿筆於紙上寫
    字，雙方交談後，該穿警衛服之中年男子將一張小紙條交給
    穿淺色外套之短髮男子。
    畫面1 分41秒時：該穿警衛服之中年男子離開管理亭，1分
    57秒走入該深色休旅車。於2 分36秒深色休旅車開始移動，
    3 分24秒將車停妥後，車子不曾再移動過，直到4 分47秒該
    穿警衛服之中年男子自車中走出。
    畫面4 分48秒時：該穿警衛服之中年男子在車子外面走動數
    秒後，於4 分56秒又走入該車內（車子直至6 分43秒均未曾
    移動過）。
    畫面6 分43秒時：該穿警衛服之中年男子下車，朝管理亭走
    來，右手似有在把玩某樣物品。
    畫面6 分56秒時：該穿警衛服之中年男子走入管理亭，7分
    時坐下並將眼鏡摘下，並以右手撐頭，視線朝向左手內把玩
    之物品，7 分1 秒並有抬頭迅速望向監視器之動作。
    畫面7 分10秒時：該左手之物品發出亮光，並持續以左右手
    把玩該物品。
    畫面7 分31秒時：該穿警衛服之中年男子再抬頭向監視器畫
    面方向觀看，於7 分33秒將該物品由左手換到右手內，7分
    36秒將該物品塞入腰間之口袋，並有整理腰帶的動作。」。
    此有本院九十八年十二月二日審判筆錄在卷為憑，被告並當
    庭自承上開畫面中出現之短髮、身穿灰色上衣藍色背心警衛
    服之中年男子及進入上開深色休旅車為伊本人無誤（詳同上
    審判筆錄），而證人乙○○亦當庭證稱上開深色休旅車是伊
    所停放之車輛，（詳同上審判筆錄），參酌上開勘驗筆錄，
    被告於第一次將車停妥後( 三分二十四秒) ，遲至四分四十
    七秒始下車，當中一分十三秒之時間車子皆未有移動，且被
    告於四分四十七秒下車後，僅於車外徘徊數秒後又第二次回
    到車內（四分五十六秒），車子直至六分四十三秒均未曾移
    動，則被告辯稱其回到車上係在移動車子將車停妥云云，顯
    係飾卸之詞，不足採信。再查，依監視錄影畫面觀之，自畫
    面開始直至一分三十七秒左右，被告左手面對監視錄影畫面
    ，均未見到被告左手戴有其所指稱之圓形發亮之戒指，顯見
    被告在進入告訴人所有之上開車輛泊車前，其手指並未載有
    戒指，則被告辯稱監視器畫面之發光物品為伊所配戴之戒指
    云云，即與事實不符，自非可採。本件既有告訴人即證人乙
    ○○之證述失竊情節，而被告確實曾兩度進入上開車輛，扣
    除合理之停妥車輛時間外，其在上開車輛內竟分別停留一分
    十三秒及二分多鐘，且於下車後進入管理室，由畫面中可見
    其手上即多出一個亮亮圓圓之物並把玩之，足認證人指證之
    失竊情節確有其事，亦證被告確有竊取告訴人所有之戒指無
    訛。
(二)、又測謊技術既係本於心理學及生理學之理論為基礎，並佐以
    科學儀器詳實記錄受測者應答時之各項反應，復由專業人員
    進行問題設計及結果判讀，所得測謊結果自具有相當之可信
    性。倘測謊人員具備專業之知識技能，復事先獲得受測者之
    同意，所測試之問題及其方法又具專業可靠性時，該測謊結
    果，如就否認犯罪有不實之情緒波動反應，雖不能採為有罪
    判決之唯一依據，但非無證據能力（最高法院九十四年度台
    上字第一七五三號判決）。查本案在偵查中經被告同意送內
    政部警政署刑事警察局以熟悉測試法、區域比對法進行測謊
    鑑定，被告就「你有偷車內的戒指嗎？」、「本案你有偷車
    內的戒指嗎？」、「你確實知道是誰偷車內的戒指嗎？」等
    問題，分別答以「沒有」、「沒有」、「不知道」均呈不實
    反應，此有內政部刑事警察局九十八年九月八日刑鑑字第09
    80124245號鑑定書及後附之鑑定資料表、鑑定說明書等件各
    一份在卷可參，益徵被告辯稱並未竊取被害人戒指一節，顯
    非屬實。
(三)、綜上所述，被告前開辯解，無非事後避就之詞，不足採信，
    本件事證明確，被告甲○○犯行堪以認定。
二、核被告所為，係犯刑法第三百二十條第一項之竊盜罪。查被
    告有如事實欄所載之刑之執行紀錄，有臺灣高等法院被告全
    國前案紀錄表在卷可稽，其受有期徒刑執行完畢，五年以內
    故意再犯本件有期徒刑以上之罪，為累犯，應依刑法第四十
    七條第一項之規定加重其刑。爰審酌被告之素行、犯罪之動
    機、目的、手段、所生危害及犯罪後猶飾詞否認，態度不佳
    等一切情狀，量處如主文所示之刑，並諭知易科罰金之折算
    標準。
據上論斷，應依刑事訴訟法第二百九十九條第一項前段，刑法第
三百二十條第一項、第四十七條第一項、第四十一條第一項前段
，刑法施行法第一條之一，判決如主文。
本案經檢察官張世聰到庭執行職務。
中    華    民    國    98    年    12    月    31    日
                  刑事第十庭    法  官  李幼妃
以上正本證明與原本無異
如不服本判決應於送達後十日內向本院提出上訴狀
                                書記官  廖貞音
中    華    民    國    98    年    12    月    31    日

司法院資訊處製作；財團法人民間司法改革基金會備份。
